最高法院刑事判決　　　　　　　　　　　　　　　八十六年度台上字第三四九九號
　　上訴人　甲○○
右上訴人因違反麻醉藥品管理條例案件，不服台灣高等法院台中分院中華民國八十六
年一月七日第二審判決（八十五年度上訴字第一七六○號，起訴案號：台灣南投地方
法院檢察署八十四年度偵字第八一一、九八九號、偵緝字第二○號），提起上訴，本
院判決如左：
    主  文
原判決關於非法販賣化學合成麻醉藥品部分撤銷，發回台灣高等法院台中分院。
    理  由
本件原判決認定上訴人甲○○基於意圖營利非法販賣安非他命之概括犯意，自民國八
十三年十一月間起至八十四年二月四日晚上十時止，以其住處二二八○一五號電話聯
絡，以每小包新台幣一千元之價格，分別在其南投市○○○路六號之住處附近等地，
連續販賣安非他命予羅敏德十餘次，而從中牟利等情。因而維持第一審論處上訴人連
續非法販賣化學合成麻醉藥品罪刑之判決，駁回上訴人此部分在第二審之上訴，固非
無見。
但查共同被告所為不利於己之陳述，固得採為其他共同被告犯罪之證據，但此項不利
之陳述，須無瑕疵可指，且就其他方面調查又與事實相符，始得採為犯罪事實之認定
，若不為調查，而專憑此項供述即為其他共同被告犯罪事實之認定，顯與刑事訴訟法
第一百五十六條第二項之規定有違。上訴人始終否認有販賣安非他命予羅敏德，原審
係以同案被告羅敏德之供述為裁判之基礎。查羅敏德於警訊中供稱其自八十三年十一
月七日起向上訴人購買安非他命十餘次，每小包一千元，最近一次係於八十四年二月
四日晚上十時左右，由上訴人送至伊家，伊當場付一千元云云（見八一一號偵查卷四
頁）。於檢察官偵查中則稱其於八十四年二月最後一次向上訴人買安非他命，係在上
訴人家附近三十公尺左右處（見同上卷二六頁背面）。其於第一審所供向上訴人買受
安非他命之時間，先則謂係自八十三年六、七月間起，嗣又否認，改稱從八十三年十
一月起至八十四年二月（見一審卷八五頁背面、一○三頁）。於原審復稱其最後一次
購買之時間、地點已忘記（見原審卷五五頁）。核其先後所供未盡相符，似非無瑕疵
，揆之上揭說明，尚不得專憑此項供述，遽為上訴人犯罪事實之認定，仍應調查其他
足資證明上訴人犯罪之補強證據。乃原審未遑詳查，率予判決，自屬違法。原判決又
認羅敏德為警查獲時持有安非他命二‧四公克，係上訴人多次出售予其吸用後之餘量
，惟該所稱之安非他命，是否確含安非他命成分，未據原判決說明其所憑認定之證據
，已屬理由不備。依警方製作之帶案保管物品明細（見同上偵查卷第五頁），該扣案
安非他命重量為○‧四公克（含罐重二‧四公克），與原判決上開認定不相適合，亦
有證據上理由矛盾之違法。以上或為上訴意旨所指摘，或為本院得依職權調查之事項
，應認原判決此部分有撤銷發回更審之原因。
據上論結，應依刑事訴訟法第三百九十七條、第四百零一條，判決如主文。
中      華      民      國    八十六    年      六      月     十二     日
                              最高法院刑事第五庭
                                  審判長法官  陳  錫  奎
                                        法官  洪  清  江
                                        法官  李  璋  鵬
                                        法官  吳  昆  仁
                                        法官  李  彥  文
      右正本證明與原本無異
                                              書  記  官
中      華      民      國    八十六    年      六      月     十七     日
